【裁判字號】    89,訴,2114
【裁判日期】    891124
【裁判案由】    毒品危害防制條例
【裁判全文】
~V;臺灣高雄地方法院刑事判決                     八十九年度訴字第二一一四號
    公  訴  人  臺灣高雄地方法院檢察署檢察官
    被      告  甲○○
    指定辯護人  本院公設辯護人  乙○○
右列被告因毒品危害防制條例案件，經檢察官提起公訴 (八十九年度偵字第一四三０
八號)，本院判決如左：
    主  文
甲○○販賣第二級毒品未遂，處有期徒刑參年捌月。扣案之安非他命拾參小包（驗後
毛重拾陸．零柒公克）沒收銷燬之。
    事  實
一、甲○○綽號「辜婆」意圖營利，於民國八十九年六月廿六日早上，接獲莊順國（
    另案偵辦）打其0000000000號行動電話，欲購買第二級毒品安非他命
    一錢半（分裝成二小包，毛重約二．五公克），甲○○表示需以新台幣（下同）
    六千五百元之代價始願出賣，經莊順國同意後，兩人約定於同日六時許，在高雄
    縣鳳山市○○○路老爺加油站旁交易。而莊順國係因同日凌晨三時許，在高雄市
    小港區○○路六十五號樂利旅社三樓Ｃ三房為警查獲，表示願意供出有在販賣安
    非他命之綽號「辜婆」之甲○○，乃打電話佯以願向其購買安非他命。嗣甲○○
    按約定之當日六時許，攜帶二包安非他命（毛重約二．五公克）至約定之上開老
    爺加油站旁欲與莊順國交易時，為警當場查獲而販賣未得逞，並扣得甲○○持有
    之第二級毒品安非他命二小包（毛重約二．五公克），嗣又由甲○○帶同警察至
    其高雄縣鳳山市○○路三一七巷四八號住處，扣得其持有之安非他命十一包（包
    括前扣案之二包共十三包，驗前毛重十六．一二公克、驗後毛重十六．０七公克
    ）。
二、案經高雄市政府警察局三民第一分局報請台灣高雄地方法院檢察署檢察官偵查起
    訴。
    理  由
一、訊據被告甲○○矢口否認販賣安非他命犯行，辯稱：該二包安非他命係莊順國與
    其共同出資購買，因莊順國打電話給伊要取回吸用，乃約定在上開時地見面云云
    。惟查，被告如何於右揭時地販賣第二級毒品安非他命予莊順國未遂等情，業據
    其於警訊中供稱：今早莊順國打我0000000000號行動電話，欲向伊購
    買一錢半之安非他命（分裝成二小包，毛重約二．五公克），經伊告知須六千五
    百元之代價始願出售，莊順國同意後，雙方約定在上述時地見面交易，孰料交易
    當場為警查獲等語藄詳；其於偵查時並供稱：因伊手頭緊，莊順國拿錢給我吃飯
    ，我拿二包安非他命跟他換六千五百元等語在卷。又證人莊順國於警訊時供稱：
    伊打0000000000號行動電話，向被告表明買安非他命五千元，經其答
    應後，伊帶同警員於八十九年六月廿六日晨六時許，在高雄縣鳳山市○○○路老
    爺加油站旁，當場從「辜婆」手中扣得二包安非他命等語明確，核被告與證人莊
    順國於警訊時供稱被告如何販賣安非他命予莊順國未遂之情尚相符合，且被告於
    偵查中亦坦承販賣二包安非他命價格六千五百元予莊順國未遂之事實。雖被告嗣
    於本院審理時翻異前供改稱：六月十日晚上時莊順國當兵第一次放假，至伊家裡
    ，約伊共同出資購買安非他命，各出三千元，之後，安非他命放在伊處，莊順國
    係要取回自己之安非他命云云；而證人莊順國於本院審理時亦附和被告上述供詞
    ，證稱：伊在電話中並非表示要向被告購買安非他命，而係表示要取回自己之安
    非他命。因該二包安非他命係伊要當兵前，於中午近下午時，至被告住處，共同
    出資購買，伊出二千五百元，其餘由被告出四千元等語，經勾稽渠等二人上開供
    證之詞，有下述不符之處：被告稱莊順國當兵第一次放假時共同出資購買，時
    間係在晚上，證人莊順國證稱係在伊要當兵前，時間係在中午近下午時；被告
    供稱兩人各出資三千元，證人莊順國證稱伊出資二千元，被告出資四千元。足見
    被告嗣後翻異前供之辯詞及證人莊順國於本院之證詞係臨訟串證之語，均無足採
    信。此外，並有扣案之安非他命十三小包（驗前毛重十六．一二公克，驗後毛重
    十六．０七公克）可資佐證，該十三小包安非他命經送高雄醫學院附設中和紀念
    醫院檢驗結果，確屬安非他命無訛，有該院出具之檢驗報告單附卷可稽。又販賣
    安非他命之刑責甚重，被告若非意圖營利，豈甘冒重刑之風險，販賣安非他命予
    莊順國之理。綜上，本件罪證明確，被告犯行堪以認定。
二、核被告所為係犯毒品危害防制條例第四條第五項、第二項（起訴書誤載為第一項
    ）之販賣第二級毒品未遂罪。被告持有安非他命之低度行為，應為其販賣未遂之
    高度行為所吸收，不另論罪。被告雖有販賣安非他命之故意，且依約攜帶安非他
    命前往交易，然證人莊順國係為配合警方辦案佯稱要向被告購買安非他命，事實
    上不能真正完成買賣安非他命之行為，是被告之販賣安非他命行為應在未遂階段
    ，應依既遂犯之刑（有期徒刑部分）減輕之。爰審酌被告前未曾受刑之宣告，有
    本院被告院內索引卡紀錄表及台灣高等法院被告全國前案記錄表可考，素行尚非
    不良，其因意圖營利，同意販賣六千五百元之安非他命予莊順國，未完成交易即
    為警查獲，其販賣安非他命之行為危害社會固屬非淺，然僅販賣一次且未得逞，
    並斟酌其犯罪後態度等一切情狀，量處如主文所示之刑，以資懲儆。扣案之安非
    他命十三包（驗後毛重十六．０七公克），應依毒品危害防制條例第十八條第一
    項前段之規定宣告沒收並銷燬之。至鑑驗耗用之毒品，既已滅失，自無庸宣告沒
    收銷燬。另關於扣案之吸食器一組、空夾鏈袋一大包，被告否認係供販賣安非命
    所用或預備之物，亦無證據證明係被告供販賣安非他命所用或預備之物，且非違
    禁物，爰不予宣告沒收。
據上論斷，應依刑事訴訟法第二百九十九條第一項前段，毒品危害防制條例第四條第
五項、第二項、第十八條第一項前段，刑法第十一條、第二十六條前段，判決如主文
。本案經檢察官陳正達到庭執行職務
中    華    民    國      八十九      年    十一      月    二十四    日
                                      臺灣高雄地方法院刑事庭
                                法  官    郭錦茂
右正本證明與原本無異。
如不服本判決，應於判決送達後十日內，向本院提出上訴狀。
                                書記官    賴佳慧
中    華    民    國      八十九      年      十一      月   二十九    日
附錄本判決論罪法條：
毒品危害防制條例第四條第二項、第五項：
  製造、運輸、販賣第二級毒品者，處無期徒刑或七年以上有期徒刑，得併科新台幣
  七百萬元以下罰金。
  前四項之未遂犯罰之。


司法院資訊處製作；財團法人民間司法改革基金會備份。
